【裁判字號】    88,苗簡,783
【裁判日期】    890112
【裁判案由】    返還房屋等
【裁判全文】
臺灣苗栗地方法院民事判決  八十八年度苗簡字第七八三號
    原      告  丙○○
    訴訟代理人  甲○○
    被      告  乙○○
右當事人間請求返還房屋等事件，本院判決如左：
    主      文
被告應將坐落門牌苗栗縣苗栗市○○街一七號建物遷讓返還原告，並給付原告新臺幣
壹拾參萬陸仟貳佰肆拾陸元。
訴訟費用由被告負擔。
本判決得假執行。
    事      實
甲、原告方面：
壹、聲明：
一、被告應將坐落門牌苗栗縣苗栗市○○街一七號建物讓還原告，並給付原告新臺幣
    壹拾參萬陸仟貳佰肆拾陸元。
二、訴訟費用由被告負擔。
貳、陳述：
    被告於民國  (下同)八十八年五月一日向原告承租坐落門牌苗栗縣苗栗市○○街
    一七號建物  (下稱系爭建物)，約明：租期自八十八年五月一日起至八十九年四
    月三十日止，租金每月為新臺幣  (下同)二萬八千元，由被告按月於每月五日給
    付原告，水、電及天然氣使用費用由被告另計付原告，不含於租金內等約款，被
    告並於訂約時另付押租金四萬元，詎被告除押租金外，其應付與原告之租金及水
    、電、天然氣等費用扣除押租金後，已積欠一十三萬六千二百四十六元，經原告
    催告後仍未給付原告，原告前曾以存證信函通知被告終止租約，因被告未返還系
    爭建物，為此求為判決如主文所示。
參、證據：
    提出租賃契約書影本、土地登記簿謄本、建物登記簿謄本各一件、存證信函影本
    暨回執影本各四件、水費收據影本一件、天然氣使用費收據影本三件、電費通知
    單影本六件為證。
乙、被告方面：
    被告未於言詞辯論期日到庭，亦未以書狀作任何聲明及陳述。
    理      由
一、經查原告主張之右揭事實，業據原告提出租賃契約書影本、土地登記簿謄本、建
    物登記簿謄本各一件、存證信函影本暨回執影本各四件、水費收據影本一件、天
    然氣使用費收據影本三件、電費通知單影本六件為證，當屬可信。
二、按承租人積欠之租金額，除以擔保金抵償外，達二個月以上，出租人經定相當期
    限催告承租人支付租金，如承租人於其期限內不為給付，出租人得終止租約，土
    地法第一百條第三款、民法第四百四十條第一項、第二項定有明文。被告積欠原
    告之租金經扣除押租金後，已達二個月以上，且經原告定期催告仍未清償，已如
    前述，原告據以終止租約，請求被告返還系爭建物及清償上開租金及費用，自屬
    有據。從而，原告本於租賃物返還請求權及租金給付請求權，求為判決如主文所
    示，係屬正當，應予准許。
三、本件如主文第一項所示，係就原告本於房屋定期租賃契約之請求，而為被告敗訴
    之判決，應依職權宣告假執行。
四、據上論結，本件原告之訴為有理由，應依民事訴訟法第四百三十六條第二項、第
    三百八十九條第一項第三款、第七十八條，判決如主文。
中      華      民      國    八十九    年      一    月    十二      日
                               臺灣苗栗地方法院苗栗簡易庭
~B法      官  羅永安
右為正本係照原本作成。
如對本判決上訴，須於判決送達後廿日內向本院提出上訴狀。
~B法院書記官  張美鶯
中      華      民      國    八十九    年      一    月    十九      日


司法院資訊處製作；財團法人民間司法改革基金會備份。
